臺灣屏東地方法院裁定
111年度潮秩字第13號

移送機關    屏東縣政府警察局內埔分局

法定代理人  莊順智

被移送人    江俊良


上列被移送人因違反社會秩序維護法案件，經移送機關以民國11
1年11月2日內警偵秩字第11132349900號移送書移送審理，本院
裁定如下：
    主  文
一、江俊良無正當理由攜帶具有殺傷力之器械，處罰鍰新臺幣貳
    仟元。
二、扣案之開山刀壹把沒入之。
    事實理由及證據
一、被移送人於下列時、地有違反社會秩序維護法之行為：
  ㈠時間：民國111 年8月12日17時57分。
  ㈡地點：屏東縣○○鄉○○村○○路00巷00號。
  ㈢行為：無正當理由攜帶具有殺傷力之開山刀1把。
二、上開事實，有下列之事證明屬實：
  ㈠被移送人於警詢時之自白。
  ㈡屏東縣政府警察局函文、扣押筆錄、扣押物品目錄表、扣押
    物品收據、戶籍資料及扣押照片2張。
  ㈢扣案之開山刀1把。
三、按無正當理由攜帶具有殺傷力之器械、化學製劑或其他危險
    物品者，處3日以下拘留或新臺幣3萬元以下罰鍰，社會秩序
    維護法第63條第1項第1款定有明文。本條款之構成要件，須
    行為人客觀上有攜帶具有殺傷力之器械、化學製劑或其他危
    險物品之行為，且該攜帶係無正當理由，因而有危害於行為
    人攜帶所處時空之安全情形，始足當之。依上開要件，判定
    行為人有無違反本條款，首須行為人有攜帶行為，次審酌該
    攜帶行為是否係無正當理由，再衡量行為人攜帶行為所處時
    空，是否因行為人攜帶該類器械，而使該時空產生安全上危
    害。又本條款所稱「無正當理由」，應指行為人若所持目的
    與該器械於通常所使用之目的不同，而依當時客觀環境及一
    般社會通念，該持有行為因已逾該器械原通常使用之目的及
    範疇，致使該器械在客觀上因本具殺傷力之故，易造成社會
    秩序不安及存在不穩定危險之狀態，即屬之，當不以行為人
    是否已持之要脅他人生命、身體而產生實質危險為斷。
四、經查，依卷附扣案開山刀1把相片觀之，係金屬材質，並有
    相當長度，若持之攻擊他人，將造成他人生命、身體之危害
    ，核屬於具殺傷力之器械無疑。次查，被移送人於警詢辯稱
    其進住處時，就有位中年人邊走邊罵，且不斷靠近伊，伊因
    為怕他打伊，自其車內拿出刀子，完全沒有揮舞，然對方就
    突然說你要殺人嗎？我讓你殺，伊沒有揮舞刀子，僅純粹跟
    他發生口角，沒有任何肢體衝突等語，惟衡諸社會通念，該
    名男子僅有邊走邊罵，被移送人並無拿出刀械防身之必要，
    且被移送人如有遭受生命、身體健康之恐嚇脅迫，自可循司
    法途徑抑或其他正當管道尋求協助，而非以攜帶具有殺傷力
    之刀械做為以暴制暴之私鬥解決停車紛爭所用，是被移送人
    上開所辯，難認屬法律上之正當理由，自無可採信。
五、被送移人所為，係違反社會秩序維護法第63條第1項第1款攜
    帶具有殺傷力之器械之非行。爰審酌被移送人違反之動機、
    目的、所受刺激、手段、智識程度、生活狀況、違反義務之
    程度、上開非行所生之危險或損害及其他等一切情狀，量處
    如主文第1項所示之處罰，以資懲儆。
六、扣案之開山刀1把，係被移送人違反社會秩序維護法行為所
    用之物，為其所有，業據其供明在卷，並經認定如前，爰依
    社會秩序維護法第22條第3項之規定，併予宣告沒入。
七、依社會秩序維護法第45條第1 項、第63條第1 項第1 款、第
    22條第3 項，裁定如主文。
中    華    民    國   111    年   11     月    15    日
                  潮州簡易庭      法  官  吳思怡
以上正本證明與原本無異。
如不服本裁定，得於裁定書送達之翌日起5日內，以書狀敘述理
由，向本庭提出抗告。
中    華    民    國   111    年   11     月    15    日

                                  書記官  蔡進吉